ACORDAO-COMPLETO-2399294

ACÓRDÃO DE RELAÇÃO

ACÓRDÃO DE RELAÇÃO 4572/2020 ATA 12/2020 - SEGUNDA CÂMARA

Acórdão 4572/2020-TCU-Segunda Câmara
	Cuidam os autos de tomada de contas especial instaurada pelo Fundo Nacional de Saúde/Ministério da Saúde (FNS/MS) , em desfavor de San Marino - Locação de Veículos e Transportes Ltda., solidariamente com o Sr. Dácio Maria de Lacerda, na condição de sócio da mencionada sociedade empresária, e com a Sra. Vilma Marli Depetris, na condição de Coordenadora Distrital de Saúde Indígena/PR, em razão de sobrepreço no Contrato 10/2013, celebrado entre o Distrito Sanitário Especial Indígena (Dsei Litoral Sul/PR) e a referida empresa, o que teria ocasionado superfaturamento no valor original de R$ 7.341.495,73, conforme constatação de auditoria realizada pelo Denasus.
	Considerando a pluralidade de processos com conexão tratando dessa matéria (art. 2º, inciso VII, da Resolução TCU 259/2014) e tendo em conta os elevados riscos de divergência metodológica na apuração do superfaturamento; 
	Considerando a proposta da SecexTCE (peça 27) de apensamento definitivo do presente processo aos autos principais (TC Processo 009.504/2016-8) , ajustada conforme manifestação do diretor da unidade (peça 28) e endossada pelo Ministério Público de Contas da União (peça 35) ;
	Os Ministros do Tribunal de Contas da União, quanto ao processo a seguir relacionado, ACORDAM, por unanimidade, com fundamento no art. 1º, inciso I, da Lei nº 8.443, de 16 de julho de 1992, c/c os arts. 15, inciso II, 143, inciso V, alínea "f", do Regimento Interno do TCU, aprovado pela Resolução nº 155, de 4 de dezembro de 2002, ante as razões expostas, em: a) apensar o presente processo ao TC Processo 009.504/2016-8, com fundamento no inciso I do art. 2º da Resolução TCU 259/2014; b) sobrestar o TC Processo 009.504/2016-8 até o deslinde do TC Processo 027.951/2017-0, com fulcro no art. 10, § 1º, da Lei 8.443/1992, c/c o art. 201, § 1º, do RITCU; c) transladar cópia da peça 27 deste feito aos autos principais (TC Processo 009.504/2016-8) ; d) determinar à unidade técnica incumbida de instruir o feito, que observe o contido nas peças 33 e 34 do presente processo, as quais foram colacionadas pelo Fundo Nacional de Saúde (FNS) - em resposta à diligência realizada por meio do Ofício 3.250/2018 (peça 24) e reiterada nos termos do Ofício 3.901/2019 (peça 31) .
1. Processo TC-Processo 012.425/2018-4 (TOMADA DE CONTAS ESPECIAL) 
	1.1. Responsáveis: Dacio Maria de Lacerda (XXX.262.301-XX) ; Ivaneizilia Ferreira Noleto (XXX.594.451-XX) ; Manoel Bandeira Morais (XXX.115.801-XX) ; Maria Maviolene Gonçalves da Silva (XXX.169.504-XX) ; San Marino-locacao de Veiculos e Transportes Ltda. (26.995.290/0001-44) 
	1.2. Órgão/Entidade: Fundo Nacional de Saúde - MS
	1.3. Relator: Ministro Augusto Nardes
	1.4. Representante do Ministério Público: Procurador Rodrigo Medeiros de Lima
	1.5. Unidade Técnica: Secretaria de Controle Externo de Tomada de Contas Especial (SecexTCE) .
	1.6. Representação legal: não há.
	1.7. Determinações/Recomendações/Orientações: não há.

Segunda Câmara

Fundo Nacional de Saúde - MS

Dacio Maria de Lacerda (XXX.262.301-XX); Ivaneizilia Ferreira Noleto (XXX.594.451-XX); Manoel Bandeira Morais (XXX.115.801-XX); Maria Maviolene Gonçalves da Silva (XXX.169.504-XX); San Marino-locacao de Veiculos e Transportes Ltda. (26.995.290/0001-44)

AUGUSTO NARDES

não há.

Procurador Rodrigo Medeiros de Lima

TOMADA DE CONTAS ESPECIAL (TCE)

Secretaria de Controle Externo de Tomada de Contas Especial (SecexTCE).